【裁判字號】    97,消債更,84
【裁判日期】    971223
【裁判案由】    更生事件
【裁判全文】
臺灣宜蘭地方法院民事裁定            97年度消債更字第84號
聲  請  人   甲○○
即  債務人
上列當事人聲請消費者債務清理事件，本院裁定如下：
    主  文
債務人甲○○自中華民國九十七年十二月廿六日零時起開始更生
程序。
命司法事務官進行本件更生程序。
    理  由
一、按債務人與金融機構協商成立者，不得聲請更生或清算。但
    因不可歸責於己之事由，致履行顯有重大困難者，不在此限
    ；本條例施行前，債務人依金融主管機關協調成立之中華民
    國銀行公會會員辦理消費金融案件無擔保債務協商機制與金
    融機構成立之協議，準用前項之規定，消費者債務清理條例
    第151條第5項、第6項定有明文。又法院開始更生程序之裁
    定，應載明其年、月、日、時，並即時發生效力，次按法院
    裁定開始更生或清算程序後，得命司法事務官進行更生或清
    算程序，必要時得選任律師、會計師或其他適當之自然人或
    法人一人為監督人或管理人。亦為消費者債務清理條例第45
    條第1項、第16條第1項所明定。
二、本件聲請意旨略以：聲請人曾依「中華民國銀行公會會員辦
    理消費金融案件無擔保債務協商機制」請求最大債權人共同
    協商清償方案，並於民國（下同）95年11月協商成立，分12
    0期、0％、每月應繳金額為新台幣（下同）20,737元。惟聲
    請人主張於協商後其所經營之小吃部因經營不善導致歇業，
    且又因陸續因氣喘發作及頸椎神經根病變等因素下住院多時
    致嚴重影響工作，故以此認有非可歸責於己之事由致履行顯
    有重大困難，為此，爰依法聲請更生等語。
三、經查：債務人所主張之上開事實，業據提出財團法人金融聯
    合徵信中心前置協商專用債權人清冊、95年及96年綜合所得
    稅各類所得資料清單、財產歸屬資料、宜蘭縣政府於97年4
    月10日所發之府旅商字第0970901494號函、財團法人羅許基
    金會羅東博愛醫院於97年9月3日所發之 (九七)羅博醫字第
    2008090022號函及財團法人天主教靈醫會羅東聖母醫院於97
    年8月8日所發之天羅聖民字第712號函為證，核閱屬實，堪
    認為真正。核諸債務人目前每月薪津約1萬元，足見扣除行
    政院主計處公布97年台灣省每人每月最低生活標準9,829元
    後，已顯然不足履行上開協商條件。準此以觀，債務人主張
    其有不可歸責於己之事由，致履行協商條件顯有困難，堪認
    為真實。此外，本件無擔保債務並未超過1,200萬元，且又
    查無債務人有消費者債務清理條例第6條第3項、第8條或第
    46 條各款所定駁回更生聲請之事由存在，則債務人聲請更
    生，應屬有據。故依上開規定命司法事務官進行本件更生程
    序，爰裁定如主文。
中    華    民    國    97    年    12    月    23    日
      台灣宜蘭地方法院民事庭 法      官  張軒豪
上為正本係照原本作成
本件不得抗告
本裁定已於97年12月26日零時公告。
中    華    民    國    97    年    12    月    24    日
                             書  記  官  李茂榮


司法院資訊處製作；財團法人民間司法改革基金會備份。
